【裁判字號】    90,交聲,66
【裁判日期】    900807
【裁判案由】    違反道路交通管理處罰條例聲明異議
【裁判全文】
臺灣基隆地方法院交通事件裁定                        九十年度交聲字第六六號
    受處分人  甲○○
    即異議人
右列受處分人因違反道路交通管理處罰條例案件，對於交通部公路局台北區監理所基
隆站九十年六月十九日所為之處分 (原處分：北市警交大字第ＡＩＡ二○二四四九號
），聲明異議，本院裁定如左：
    主  文
異議駁回。
    理  由
一、按汽車駕駛人裝用測速雷達感應器者，處新臺幣一千二百元以上二千四百元以下
    罰鍰，道路交通管理處罰條例第四十條第一項定有明文；而所謂測速雷達感應器
    是指為專門偵測雷達測速性質，故只要汽車所有人裝置電子設備具有「偵測感應
    」得知交通警政機關為偵測駕駛人行車速度所裝設之雷達測速器處所之功能，而
    使違規超速者，能於該路段減速，達逃避取締目的之器具，即為上開條文所指之
    「測速雷達感應器」，至於該器具或因廠商設計方法有別，但均不因其係採「直
    接」或「間接」方式偵測感應測速雷達，而改變其具有感應雷達測速性質之事實
    ，有交通部八十六年十月七日敵八十六年字第０四六三六五號函可參。
二、原處分意旨略以：受處分人甲○○於民國（下同）九十年五月二十三日十七時十
    四分許，駕駛車號ＡＤ─七四五五號自小客（貨）車，在台北市○○路與永吉路
    口，因裝用測速雷達感應器，經台北市政府警察局信義分局交通分隊警員發現，
    掌電攔停並製單舉發，依道路交通管理處罰條例第四十條第一項之規定裁決罰鍰
    新台幣二千四百元。
三、異議人則辯稱：在車牌號碼ＡＤ—七四五五號自小客（貨）車內，係裝設閃電保
    鏢警示器，其目的是接收業者在易發生事故之危險路段，所裝設之訊號發射器，
    用以警告駕駛人小心駕駛，與為能預先偵知警察雷達測速之訊號，及時降低行車
    速度，以逃避交通稽查人員為取締所裝設之測速雷達感應器不同云云。
四、經查：異議人於其所有車號ＡＤ─七四五五號自小客（貨）車內，所裝設之電子
    設備，具有偵測感應之事實，業據原舉發警員乙○○（台北市政府警察局信義分
    局交通分隊警員）到庭證述屬實（詳本院九十年八月二日訊問筆錄），復為異議
    所自承，雖辯稱：非偵測交通警政機關偵測駕駛人行車速度所裝設之雷達測速器
    ，而係接收業者自行裝設之發射器，不會干擾警用雷達測速裝備所發射之雷達波
    云云，然查，異議人所裝設之電子設備，具有偵測感應，乃不爭之事實，姑且不
    論，該電子設備是否能偵測交通警政機關所裝設之雷達測速器，惟其確能接收業
    者所裝設發射台之訊號，而發射台往往又裝設在警政單位雷達測速器附近，因而
    雖非「直接」偵測警政單位之雷達測速器，確能「間接」偵測感應雷達，依據前
    開法條及函示，應屬測速雷達感應器無訛，是以原處分機關之裁處罰鍰並無不當
    ，本件異議為無理由，應予駁回。
據上論斷，應依道路交通案件處理辦法第十九條，裁定如主文。
中      華      民      國      九十      年      八      月     七     日
                                      臺灣基隆地方法院交通法庭
                                          法  官    齊      潔
右正本證明與原本無異。
對於本件裁定如有不服，應於收受送達後五日內，向本院提出抗告書狀，敘述抗告之
理由，抗告於臺灣高等法院。
                                          書記官    林  苑  珍
中      華      民      國      九十      年      八      月     八     日


司法院資訊處製作；財團法人民間司法改革基金會備份。
